---
title: "filtrer_visualiser"
output: rmarkdown::html_vignette
vignette: >
  %\VignetteIndexEntry{filtrer_visualiser}
  %\VignetteEngine{knitr::rmarkdown}
  %\VignetteEncoding{UTF-8}
---

```{r, include = FALSE}
knitr::opts_chunk$set(
  collapse = TRUE,
  comment = "#>"
)
```

```{r setup,include=FALSE}
library(firstlib.royer)
library(dplyr)
library(ggplot2)
```

#Introduction
Cette vignette montre comment :
- filtrer les données df_velo sur un ou plusieurs numéros de boucle
- produire un graphique simple à partir des données filtrées
Les données df_velo sont fournies directement dans le package.

```{r}
data("df_velo")
head(df_velo)

```

# Filtrer les données sur une boucle

La fonction filtrer_trajet() permet de sélectionner uniquement les lignes correspondant à une ou plusieurs boucles.\

Par exemple, pour filtrer la boucle 880 :
```{r}
df_880 <- filtrer_trajet(df_velo, boucle = "880")
head(df_880)
```

Pour filtrer plusieurs boucles :

```{r}
df_multi <- filtrer_trajet(df_velo, boucle = c("880", "881"))
head(df_multi)
```

# Visualiser les données filtrées
```{r}
plot_distribution_semaine(df_880)
```


